臺灣高等法院刑事裁定　　　　　　　　 94年度交抗字第774號
抗　告　人
即　異議人　甲○○
　　　　　　　　　　　之1
上列抗告人因違反道路交通管理處罰條例案件，不服臺灣桃園地
方法院中華民國九十四年九月二十七日裁定（九十四年度交聲字
第四二四號），提起抗告，本院裁定如下：
    主  文
抗告駁回。
    理  由
一、本件抗告意旨略以：
    抗告人就新竹監理所中壢監理站民國（下同）九十二年四月
    十六日壢監裁字第裁五三－Ｚ00000000號裁決書經
    原處分機關於九十二年四月二十二日以掛號方式寄交抗告人
    之桃園縣龍潭鄉○○路一五三巷二三號住所，因未獲會晤抗
    告人，由抗告人之子取抗告人之妻游雪霞之印章轉交郵差收
    受該裁決書之事實認為無誤。但當日抗告人與妻子游雪霞一
    同開遊覽車出門載客，不在家中，遊覽車上之客人亦肯出面
    作證，證明抗告人與妻子當日確實不在家中。兒子羅璘嘉收
    受裁決書後並不知重要性，而未轉交抗告人，請求能予傳訊
    證人及抗告人到庭作證云云。
二、本院查：
（一）按受處分人不服道路交通管理處罰條例第八條主管機關所
      為之處罰，得於接到裁決書之翌日起二十日內，向管轄地
      方法院聲明異議，道路交通管理處罰條例第八十七條第一
      項定有明文。又交通法庭認為聲明異議不合法律上之程式
      者，應以裁定駁回之，道路交通案件處理辦法第十八條前
      段亦定有明文。復按於應送達處所不獲會晤應受送達人時
      ，得將文書付與有辨別事理能力之同居人、受僱人或應送
      達處所之接收郵件人員，行政程序法第七十三條第一項定
      有明文。
（二）本件抗告人即異議人甲○○於九十四年八月二十五日向原
      審法院所提出之異議聲明，依該異議狀上記載，係就桃園
      縣警察局於九十四年七月六日，因抗告人「在駕駛執照吊
      扣期間駕車」為由，所開具之舉發違反道路交通管理事件
      通知單，即「桃警局交字第DA0000000 號」，及內政部警
      政署國道公路警察局在同年八月三日，以抗告人「職聯結
      駕照易處逕註駕車」為由，所開具之舉發違反道路交通管
      理事件通知單，即「公警局交字第Z00000000 號」等違規
      案聲明異議，而前開所稱之「桃警局交字第DA0000000 號
      」及「公警局交字第Z0000000 0號」違規案，並非公路主
      管機關所為之裁決書，而主管機關交通部公路總局新竹區
      監理所中壢監理站於九十四年九月十五日，始依上開二通
      知單所載違規情形，開立「壢監裁字第裁字第53-DA00000
      00號」及「壢監裁字第裁字第Z0 0000000號」裁決書，並
      於同日送達抗告人收受。是抗告人在九十四年八月二十五
      日具狀向原審法院聲明異議時，前開公路主管機關尚未裁
      罰，是抗告人之聲明異議所針對者，顯係上開二警察機關
      所為舉發違反道路交通管理事件通知單，而非裁決書，是
      此部分異議，核與前開法定要件不符，原審因之予以駁回
      ，並無不合。
（三）至於抗告人之異議及抗告意旨雖一再主張其未收到交通部
      公路總局新竹區監理所中壢監理站九十二年四月十六日壢
      監裁字第裁五三－Ｚ00000000號裁決書，並稱因
      抗告人與伊妻均不在家，而由伊子以伊妻之印章代收，而
      伊子不知該裁決書之重要性，以致未轉交抗告人云云。惟
      依前開行政程序法第七十三條第一項規定：「於應送達處
      所不獲會晤應受送達人時，得將文書付與有辨別事理能力
      之同居人、受僱人或應送達處所之接收郵件人員」，查該
      裁決書業經原處分機關於九十二年四月二十二日以掛號方
      式寄交異議人之桃園縣龍潭鄉○○路一五三巷二三號住所
      ，因未獲會晤抗告人，而將前開裁決書交予抗告人之同居
      人即其妻游雪霞收受，有該裁決書送達之掛號郵件收件回
      執影本一份附於原審法院九十三年度交聲字第二八八號卷
      內可稽，抗告人雖辯稱該裁決書係由其子取其妻之印章所
      收受，而未將該裁決書實際交與抗告人云云，然前開裁決
      書之回執，其收件人業已明確蓋上「游雪霞」之印文為收
      件人，應認係由游雪霞收受；蓋苟為其子代收，衡諸常情
      ，自應以其子本人之印章簽收，又果其子不願以其名義收
      受，亦應取抗告人甲○○本人之印章簽收，而卻反而取抗
      告人之妻游雪霞之印章簽收之理；是前開裁決書應係游雪
      霞代抗告人收受一節，自屬無疑。至於代為收受之人有無
      將該裁決書交付抗告人，並不影響合法送達之效力。是該
      裁決書既已交由與抗告人同居且具辨識力之人游雪霞收受
      ，自應認業已合法送達，於此敘明。
三、綜上所述，本件原審以抗告人之聲明異議不合法定程序而予
    以駁回，經核其認事用法並無不合。本件抗告人仍執陳詞，
    提起抗告，指摘原裁定不當，難認為有理由，應予駁回。
四、據上論結，應依道路交通管理處罰條例第八十九條、道路交
    通案件處理辦法第二十六條，刑事訴訟法第四百十二條，裁
    定如主文。
中　　華　　民　　國　　94　　年　　11　　月　　7 　　日
                  刑事第八庭審判長法　官  吳  敦
                                  法  官  張傳栗
                                  法  官  許增男
以上正本證明與原本無異。
不得再抗告。
                                  書記官  葉金發
中　　華　　民　　國　　94　　年　　11　　月　　7 　　日
